臺灣高雄地方法院民事裁定
109年度消債更字第437號
聲  請  人  謝沛紳（原名：謝嘉祥、謝昇璋）
0000000000000000

0000000000000000

0000000000000000

0000000000000000

代  理  人  薛政宏律師
上列當事人因消費者債務清理事件聲請更生，本院裁定如下：
    主  文
聲請人謝沛紳自中華民國一一○年七月二十一日下午四時起開始
更生程序。
命司法事務官進行本件更生程序。
    理  由
一、聲請意旨略以：伊有不能清償債務情事，前向本院聲請調解
    債務清償方案，惟調解不成立。伊又未經法院裁定開始清算
    程序或宣告破產，爰聲請更生等語。
二、按債務人不能清償債務或有不能清償之虞者，得依本條例所
    定更生或清算程序，清理其債務；債務人無擔保或無優先權
    之本金及利息債務總額未逾新臺幣（下同）12,000,000元者
    ，於法院裁定開始清算程序或宣告破產前，得向法院聲請更
    生；法院開始更生程序之裁定，應載明其年、月、日、時，
    並即時發生效力；法院開始更生或清算程序後，得命司法事
    務官進行更生或清算程序，必要時得選任律師、會計師或其
    他適當之自然人或法人1人為監督人或管理人，消費者債務
    清理條例（下稱消債條例）第3條、第16條第1項、第42條第
    1項、第45條第1項分別定有明文。
三、經查：
  ㈠聲請人前於民國109年9月29日提出債權人清冊，向本院聲請
    調解債務清償方案，經本院109年度司消債調字第582號受理
    ，於109年10月27日調解不成立，聲請人於同日以言詞聲請
    更生等情，業經本院依職權調閱上開調解卷宗核閱無訛。
  ㈡聲請人於107年度至109年度均無申報所得，名下有1998年出
    廠車輛1部，及未設定抵押權，公同共有之田賦2筆、土地1
    筆，應有部分現值共計326,919元；又聲請人自陳107年至10
    9年11月受雇親戚謝仲宏於佶康真國際有限公司（下稱佶康
    真公司）任臨時工，幫忙載送貨物，惟自109年2月起因疫情
    而放無薪假至佶康真公司於109年11月25日解散，另於每週
    六、日受雇親戚謝仲文送貨予小吃攤客戶至110年1月，107
    年10月至12月收入共計114,000元，108年共計335,000元，1
    09年1月至110年2月收入共計136,500元，而無薪假期間尚向
    姑姑謝月桃陸續借款共計103,000元維持生活（借款之款項
    均存入次女謝○愉之郵局帳戶），其後自109年11月20日至11
    0年3月24日於蟻群食品行任職，收入共計118,000元，110年
    3月26日起於金田味食品有限公司任司機，110年3月收入為8
    ,400元，110年4月至5月每月收入35,000元；另聲請人於蝦
    皮拍賣（帳號：lulu6752、JIE298）、旋轉拍賣（帳號：yo
    yuqing）有網拍收入，106年12月至110年4月收入共計151,4
    42元，平均每月收入約3,694元（計算式：151,442÷41＝3,69
    4，本裁定計算式均採元以下4捨5入），現未領取補助或給
    付等情，有107年至108年綜合所得稅各類所得資料清單及財
    產歸屬資料清單【本院109年度司消債調字第582號卷（下稱
    調卷）第9至11頁】、109年稅務電子閘門財產所得調件明細
    表（本案卷第141頁）、財產及收入狀況說明書（調卷第4頁
    ）、債權人清冊（本案卷第111頁）、戶籍謄本（本案卷第5
    7頁）、勞工保險被保險人投保資料表（調卷第21頁）、個
    人商業保險查詢結果表（本案卷第101頁）、財團法人金融
    聯合徵信中心前置協商專用債權人清冊（調卷第6至7頁）、
    信用報告（調卷第8頁）、社會補助查詢表（本案卷第19至2
    1頁）、勞動部勞工保險局函（本案卷第48頁）、勞動部勞
    動力發展署高屏澎東分署函（本案卷第49頁）、高雄市政府
    都市發展局函（本案卷第50頁）、臺南市政府佳里地政事務
    所函（本案卷第34至37頁、第128頁）、健保投保紀錄（本
    案卷第109至110頁、第117頁）、蝦皮拍賣進帳網路擷取畫
    面（本案卷第113至114頁）、網路拍賣收入說明書（本案卷
    第115至116頁）、工作收入明細表（本案卷第54至55頁）、
    謝○愉存簿（本案卷第81至86頁）、佶康真公司登記資料表
    （本案卷第120至122頁）、蟻群食品行傳真（本案卷第129
    頁）、110年3月至5月薪資袋（本案卷第144至146頁）、聲
    請人110年4月20日陳報狀（本案卷第112頁）等附卷可證。
    依聲請人上述工作、收入及財產情況，堪認以其於金田味食
    品有限公司110年4月至5月收入，加計106年1月至110年4月
    網路交易平均每月收入，共計38,694元（計算式：35,000＋3
    ,694＝38,694），核算其償債能力，較為妥適。
  ㈢關於聲請人必要生活費用部分，聲請人原主張每月支出9,759
    元，嗣稱107年10月至109年1月、110年1月起迄今每月支出9
    ,849元，109年2月至12月每月支出為4,799元（均無房屋租
    金）乙情。按債務人必要生活費用，以最近1年衛生福利部
    或直轄市政府所公告當地區每人每月最低生活費1.2倍定之
    ，消債條例第64條之2第1項定有明文。本院參酌衛福部社會
    司所公告110年度高雄市最低生活費為13,341元，1.2倍即16
    ,009元。又聲請人陳稱係與前配偶、子女於友人所有房屋居
    住，無租金支出乙情，是其無房屋費用支出，故計算其個人
    每月必要生活費時，即應自前開已包括居住費用在內之每月
    最低生活費用中，扣除相當於房租支出所佔比例（大約為24
    .36％）。依此計算結果，聲請人每月之必要生活費應以12,1
    09元為準【計算式：16,009－（16,009×24.36%）＝12,109】
    ，聲請人主張每月必要支出約9,849元，尚屬合理，應予採
    計。
  ㈣關於聲請人扶養支出部分，聲請人稱與前配偶游羽晴（亦向
    本院聲請更生程序，經本院以110年度消債更字第57號受理
    在案）共同扶養長女謝○潔、長子謝○澤、次女謝○愉，每月
    共支出扶養費10,000元。經查，謝○潔係96年7月生，現就讀
    國中，謝○澤係98年7月生，現就讀國小，謝○愉係102年6月
    生，現就讀國小，3人於107年度至109年度均無申報所得，
    名下均無財產，原每月各領取低收入戶兒童補助2,695元，
    自109年1月起調整為每月各領取2,802元等情，此有戶口名
    簿（調卷第23頁）、所得稅各類所得資料清單及財產歸屬資
    料清單（調卷第12至20頁）、109年稅務電子閘門財產所得
    調件明細表（本案卷第137至139頁）、社會補助查詢表（本
    案卷第22至33頁）、存簿（本案卷第70至86頁）、學生證（
    本案卷第87頁）、成績通知單（本案卷第88至89頁頁）附卷
    可考。考量謝○潔、謝○澤、謝○愉均未成年，名下復無財產
    ，應有受聲請人扶養之權利。又謝○潔、謝○澤、謝○愉需受
    扶養程度，按受扶養者之必要生活費用，準用第1項規定計
    算基準數額，並依債務人依法應負擔扶養義務之比例認定之
    ，消債條例第64條之2第2項亦有明定。因謝○潔、謝○澤、謝
    ○愉無房屋費用支出，爰自其必要生活費用中扣除相當於房
    租支出所佔比例（110年度高雄市每人每月不含房屋支出之
    最低生活費之1.2倍12,109元），扣除3人每月各領取之低收
    入戶兒童補助後，由聲請人與游羽晴共同負擔【試算：（12
    ,109－2,802）×3÷2＝13,961】，聲請人主張每月支出子女扶
    養費10,000元，係屬合理。
　㈤承上，聲請人目前每月收入38,694元，扣除個人必要支出9,8
    49元、子女扶養費10,000元後，剩餘18,845元，而聲請人目
    前負債總額為5,897,827元（調卷第40至88頁、第93頁、第9
    9至106頁，包括：國泰世華銀行、花旗銀行、滙豐銀行、遠
    東銀行、玉山銀行、台新銀行、健保署、台灣金聯資產管理
    股份有限公司、滙誠第一資產管理股份有限公司、新光行銷
    股份有限公司、良京實業股份有限公司、滙誠第二資產管理
    股份有限公司、新加坡商艾星國際有限公司台灣分公司），
    扣除聲請人所有田賦、土地現值326,919元後，以每月所餘
    逐年清償，至少須約25年【計算式：（5,897,827－326,919
    ）÷18,845÷12≒25】始能清償完畢，應認其已不能清償債務
    。此外，聲請人無擔保或無優先權之債務總額未逾12,000,0
    00元，且無消債條例第6條第3項、第8條或第46條各款所定
    駁回更生聲請之事由存在。則聲請人聲請更生為有理由，應
    予准許，爰命司法事務官進行本件更生程序。
四、依消債條例第11條第1 項、第45條第1 項、第16條第1 項，
    裁定如主文。
中　　華　　民　　國　　110 　年　　7 　　月　　21　　日
              　　民事庭　　法　官　賴寶合
以上正本係照原本作成。
本裁定不得抗告。
中　　華　　民　　國　　110 　年　　7 　　月　　21　　日
  　                        書記官　胡美儀